【裁判字號】    95,家抗,12
【裁判日期】    950731
【裁判案由】    聲請延長保護令
【裁判全文】
臺灣屏東地方法院民事裁定              95年度家抗字第12號
抗  告  人  乙○○
上列抗告人因與相對人甲○○聲請延長保護令事件，抗告人對於
民國95年4 月7 日本院95年度家護聲字第5 號所為之裁定提起抗
告，本院裁定如下：
    主  文
抗告駁回。
抗告程序費用新台幣壹仟元由抗告人負擔。
    理  由
一、原審聲請人即被害人之聲請意旨略以：抗告人為聲請人即被
    害人之前配偶，係家庭暴力防治法所定義之家庭成員。抗告
    人曾因對被害人實施不法侵害之行為，經被害人聲請本院於
    民國94年1 月25日核發93年度家護字第430 號通常保護令。
    然抗告人於前開保護令有效期間，於94年3 月21日，在被害
    人娘家住處附近，以「瘋女人」辱罵被害人；嗣兩造於94年
    4 月間離婚，惟抗告人又於95年3 月11日前往被害人所經營
    之美容院，騷擾被害人致其無法正常經營生意，復揚言找第
    三人騷擾被害人，而有違反保護令之行為，因上開保護令將
    於95年1 月25日屆期失效，考量被害人於上開保護令期間內
    仍遭受精神上之不法侵害行為，若無有效保護令，被害人仍
    有繼續遭受相對人實施不法侵害之危險，爰聲請延長原保護
    令之有效期間等語。
二、抗告意旨略以：抗告人於94年3 月21日是在桃園工作，並未
    南下屏東到被害人之娘家住處附近騷擾被害人，至於95 年3
    月11日抗告人亦未前往被害人經營之美容院，因兩造間尚有
    請求扶養費事件繫屬於台灣桃園地方法院，因抗告人裝窮向
    該法院聲請訴訟救助，抗告人不服向法院陳明被害人美容院
    ，並非無資力支出訴訟費用，法院要求抗告人出具證據，抗
    告人乃於95年3 月12日前往美容院附近拍照蒐集證據，並未
    進入美容院，被害人之妹於原審到庭證述為不實之詞，因抗
    告人是於該日前往被害人之美容院對面蒐證（本院審理中改
    稱為請朋友前往蒐證），其美容院鐵門拉下並未營業，經詢
    問美容院隔壁麵攤老闆，得知美容院每週日為公休日，95年
    3 月12日為週日並無營業，抗告人吃麵後即離開，並無所述
    騷擾之情，原審予以延長之裁定為屬不當，應予廢棄並駁回
    被害人之聲請等語，並提出照片4 張為證。
三、按通常保護令失效前，當事人及被害人得聲請法院撤銷、變
    更或延長之，延長之期間為一年以下，並以一次為限，家庭
    暴力防治法第14條第2 項定有明文。
四、經查，被害人前以其遭受抗告人實施不法侵害之行為，向本
    院聲請核發保護令，經本院於94年1 月25日核發93年度家護
    字第430 號通常保護令等情，業經本院依職權調取上開保護
    令事件卷宗核閱無訛。而該通常保護令之有效期間為1 年，
    聲請人於該保護令未失效前向本院聲請延長保護令，於法尚
    無不合。再查，被害人主張抗告人於保護令核發後，仍不斷
    騷擾被害人，業經聲請人到庭陳述明確，復經證人即被害人
    之妹陳美凰於原審到庭證述：「上個禮拜相對人（按：即抗
    告人）到聲請人（按：即被害人）的店的對面觀看聲請人的
    店，還有到賣麵的地方打聽聲請人生意的情形，跟賣麵的講
    說聲請人的店要頂讓，我姐姐看到他來很害怕，跟我講，小
    孩現在在娘家，我經常會回去娘家看，提到爸爸會很害怕，
    他們自己不會主動提到爸爸的情形。」等語，有原審95年3
    月30日訊問筆錄在卷可稽（見原審卷第10頁），被害人之主
    張應可信為真實，原審據此認抗告人於上開保護令有效期間
    內並未悔改，並審酌抗告人與被害人前曾為夫妻，因探視子
    女之關係，往來仍屬密切，堪認被害人仍有繼續遭受抗告人
    實施不法侵害行為之危險，而認前開通常保護令之有效期間
    確有延長之必要，本件抗告人先以書狀陳述其為蒐證而於95
    年3 月12日至被害人之美容院附近麵攤，詢問麵攤老闆並拍
    照蒐證，嗣於本院審理中又陳稱是請朋友前往蒐證，其雖抗
    辯無騷擾之情節，然經本院命員警前往被害人所經營之麵攤
    老闆即稱「美玉」之證人，問明有無人前往詢問被害人經營
    美容院之情形，及稱說該美容院將頂讓，該名稱「美玉」之
    證人均答以不知情，有屏東縣警察局屏東分局萬丹分駐所95
    年7 月2 日調查筆錄在卷可稽，而抗告人亦自承會因探視子
    女前往子女及被害人所在處所，是原審裁定命有延長之必要
    ，而裁定如原審主文所示之內容，於法並無違誤，抗告意旨
    指摘原審裁定不當，求予廢棄為無理由，應予駁回。
五、據上論結，本件抗告為無理由，依家庭暴力防治法第19條第
    2 項、第21條第2 項、第24條第1 項、民事訴訟法第495 條
    之1 、第449 條第1 項、第95條、第78條，裁定如主文。
中    華    民    國    95    年    7     月    31    日
                  家事法庭法  官  廖文忠
                          法  官  李芳南
                          法  官  潘快
以上正本係照原本作成。
如不服本裁定，僅得於收受本裁定正本送達後 10 日內，以適用
法規顯有錯誤為理由，向本院提再抗告狀，（須附繕本 1 份及
繳納再抗告裁判費新台幣 1000 元），經本院許可後始可再抗告
。
                          書記官  鄭靜芳
中    華    民    國    95    年    8     月    2    日


司法院資訊處製作；財團法人民間司法改革基金會備份。
